臺灣宜蘭地方法院刑事判決　　　　　　　　　　　　　　九十三年度易字第四五號
　　公　訴　人　臺灣宜蘭地方法院檢察署檢察官
　　被　　　告　甲○○
右列被告因違反毒品危害防制條例案件，經檢察官提起公訴（九十二年度毒偵字第九
三四號）及追加起訴（九十三年度毒偵字第一一號），本院合議庭裁定均適用簡式審
判程序，爰不經通常程序，合併審理及判決如左：
    主  文
甲○○連續施用第一級毒品，累犯，處有期徒刑拾月。注射針筒貳支及提撥器壹支均
沒收。又施用第二級毒品，累犯，處有期徒刑肆月。應執行有期徒刑壹年。注射針筒
貳支及提撥器壹支均沒收。
    事  實
一、甲○○前因竊盜案件，經台灣台中地方法院判處有期徒刑十月。經送監執行後，
    於民國九十一年九月十日縮刑期滿執行完畢。又前因施用毒品案件，經觀察、勒
    戒後，認無繼續施用毒品之傾向，由台灣宜蘭地方法院檢察署檢察官於八十七年
    十月十五日以八十七年度偵字第三五七一號、八十七年度偵緝字第一四○號為不
    起訴處分確定。又因施用毒品，經強制戒治期滿，由台灣宜蘭地方法院檢察署檢
    察官於九十年四月十一日，以九十年度戒毒偵字第一○號不起訴處分確定。甲○
    ○仍不知悔改，基於施用第一級毒品海洛因之概括犯意，於九十二年十月十八日
    上午及九十二年十一月十九日上午十時許，在宜蘭縣礁溪鄉五峰旗附近，以針筒
    注射之方式，連續施用第一級毒品海洛因二次。又基於施用第二級毒品安非他命
    之犯意，於九十二年十月十八日中午十二時四十分回溯前三日內之某時，在上開
    處所施用第二級毒品安非他命一次。嗣先於九十二年十月十八日經警採尿送驗後
    查獲，並扣得其所有用以施用毒品之注射針筒一支。又於九十二年十一月十九日
    上午十一時十五分，在宜蘭縣礁溪鄉○○路墓園為警查獲，並扣得其所有用以施
    用毒品之注射針筒及提撥器各一支。
二、甲○○施用第一級毒品之行為，經宜蘭縣警察局礁溪分局報請台灣宜蘭地方法院
    檢察署檢察官偵查起訴及移送併辦；其施用第二級毒品之行為，經宜蘭縣警察局
    礁溪分局報請台灣宜蘭地方法院檢察署檢察官偵查後追加起訴。
    理  由
一、被告甲○○對於其於右揭時、地施用第一、二級毒品之事實於本院審理中坦承不
    諱，且被告於九十二年十月十八日十二時四十分及同年十一月十九日十一時許為
    警查獲採尿送驗，前者有安非他命及嗎啡陽性反應，後者呈嗎啡陽性反應，有宜
    蘭縣警察局羅東分局嫌犯尿液送驗姓名、編號對照表及慈濟大學濫用藥物檢驗中
    心檢驗總表各二紙附卷可稽。復有注射針筒共二支、提撥器一支扣案可證。被告
    前因施用毒品案件，經觀察、勒戒後，認無繼續施用毒品之傾向，由台灣宜蘭地
    方法院檢察署檢察官於八十七年十月十五日以八十七年度偵字第三五七一號、八
    十七年度偵緝字第一四○號為不起訴處分確定。又因施用毒品，經強制戒治期滿
    ，由台灣宜蘭地方法院檢察署檢察官於九十年四月十一日，以九十年度戒毒偵字
    第一○號不起訴處分確定，有該不起訴處分書在卷二份可參。事證明確，被告犯
    行應堪認定。
二、被告行為後，九十二年六月六日修正之毒品危害防制條例已於九十三年一月九日
    施行。依修正後毒品危害防制條例第二十三條第二項之規定，觀察、勒戒完畢釋
    放後，五年內再犯毒品危害防制條例第十條之罪者，檢察官應依法追訴。而修正
    前毒品危害防制條例第二十條第一、二、三項則規定，犯毒品危害防制條例第十
    條之罪者，檢察官應先將被告送勒戒處所觀察、勒戒，其期間不得逾一月。經觀
    察、勒戒後，無繼續施用毒品傾向者，應由檢察官為不起訴之處分。依前項規定
    為不起訴之處分後，五年內再犯第十條之罪，三犯以上者，不適用前項之規定。
    。則本件被告施用毒品之犯行，無論依修正前或修正後之規定，均應依法追訴與
    審判。又比較毒品危害防制條例第十條第一項、第二項新舊法之規定，其刑度並
    無不同，依刑法第二條第一項之規定，應適用修正後之新法。核被告所為，係犯
    毒品危害防制條例第十條第一項施用第一級毒品海洛因及同條第二項施用第二級
    毒品安非他命之罪。其施用毒品前持有毒品之低度行為，為施用毒品之高度行為
    所吸收，均不另論罪。被告二次施用第一級毒品海洛因之犯行，時間緊接，犯罪
    構成要件相同，顯係基於概括犯意而為之，為連續犯，應依刑法第五十六條之規
    定論以一罪，並加重其刑。公訴人雖僅就起訴書所載被告於九十二年十一月十九
    日施用毒品之犯行提起公訴，惟其所移送併辦部分，與起訴部分具有連續犯之關
    係，為裁判上一罪，為起訴效力所及，本院自應併予審判。又被告施用第二級毒
    品之犯行，與上開經起訴之第一級毒品犯行為相牽連之案件，經追加起訴後，本
    院自得合併審理及裁判，附此敘明。被告所犯上開二罪間，犯意各別，行為互殊
    ，應予分論併罰。被告前因竊盜案件，經台灣台中地方法院判處有期徒刑十月。
    經送監執行後，於九十一年九月十日縮刑期滿執行完畢，有台灣高等法院被告全
    國前案紀錄表一份在卷足憑，其於五年內再犯本件有期徒刑以上之罪，核屬累犯
    ，依刑法第四十七條之規定加重其刑。爰審酌被告一再為上開犯行，耗用國家勒
    戒資源、被告犯罪之動機係出於抵癮、其所為為自傷行為，其行為對社會所生之
    損害，及犯後審理中坦承犯行，頗有悔意之態度等一切情狀，量處如主文所示之
    刑，並定其應執行刑。扣案之提撥器經勘驗為一般吸管製成、注射針筒為一般針
    筒，均為被告所有，且係供施用毒品海洛因所用，為被告所自承在卷，惟該等物
    品原有其他用途，尚非專供施用毒品海洛因之器具，爰依刑法第三十八條第一項
    第二款之規定均宣告沒收。
據上論斷，應依刑事訴訟法第二百九十九條第一項前段，毒品危害防制條例第十條第
一項、第二項，刑法第十一條前段、第二條第一項、第五十六條、第四十七條、第五
十一條第五款、第三十八條第一項第二款，判決如主文。
本案經檢察官鄭雅方到庭執行職務
中      華      民      國    九十三    年      三      月    二十六    日
                                  臺灣宜蘭地方法院刑事第二庭
                                          法  官  謝  佩  玲
右正本證明與原本無異。
如不服本判決，應於判決送達後十日內向本院提出上訴狀( 應附繕本 )。
                                          書記官  林  慶  生
中      華      民      國    九十三    年      三      月    二十九    日
毒品危害防制條例第十條
    第一項  施用第一級毒品者，處六月以上五年以下有期徒刑。
    第二項  施用第二級毒品者，處三年以下有期徒刑。
